【裁判字號】    98,上易,1919
【裁判日期】    990325
【裁判案由】    妨害風化
【裁判全文】
臺灣高等法院臺中分院刑事判決        98年度上易字第1919號
上  訴  人  臺灣臺中地方法院檢察署檢察官
上  訴  人
即  被  告  乙○○
選任辯護人  廖志堯律師
上列上訴人因被告妨害風化案件，不服臺灣臺中地方法院98年度
易字第2548號，中華民國98年10月26日第一審判決（起訴案號：
臺灣臺中地方法院檢察署98年度偵字第13344號），提起上訴，
本院判決如下：
    主  文
上訴駁回。
    事實及理由
一、本案經本院審理結果，認第一審判決認事用法及量刑均無不
    當，應予維持，並引用第一審判決書記載之事實、證據及理
    由（如附件，惟原審判決主文所載「乙○○販販賣猥褻物品
    罪」，應予更正為「乙○○犯販賣猥褻物品罪」，又原審判
    決事實理由文所載本院97年度上易字第185號案號，均更正
    為本院98年度上易字第185號)。
二、上訴人臺灣臺中地方法院檢察署檢察官上訴意旨略以：依據
    司法院大法官釋字第617號解釋之闡示，猥褻資訊或物品分
    為二類，第一類為「含有暴力、性虐待或人獸性交等而無藝
    術性、醫學性或教育性價值之猥褻資訊或物品」，即上開大
    法官解釋意旨認除含有暴力、性虐待或人獸性交之猥褻資訊
    或物品外，如其內容多人雜交、亂倫等並無藝術性、醫學性
    或教育性價值之猥褻資訊或物品當亦屬之，並非謂僅該解釋
    例示之含有暴力、性虐待或人獸性交之猥褻資訊或物品，始
    足當之。第二類為「其他客觀上足以刺激或滿足性慾，而令
    一般人感覺不堪呈現於眾或不能忍受而排拒之猥褻資訊或物
    品」。若傳佈屬於第一類所謂「硬蕊」(hard core)之猥褻
    資訊或物品即為刑法第235條第1項所欲處罰之行為，至於傳
    佈第二類非硬蕊之一般猥褻言論或資訊，是否構成上開法律
    規定處罰之對像，則須視行為人是否同時採取適當的安全隔
    絕措施而定。本件扣案之猥褻影音內容光碟，其內容含有刻
    意、放大男女裸露生殖器官及口交、性交，且均含有多人雜
    交之畫面，此有警卷第29至38頁之翻拍畫面附卷可稽，與具
    藝術性、醫學性或教育性價值之創作內容均無關，且與單純
    展現人體美感因而裸露女子胸部及男女下體之影像亦屬迥異
    ，參諸現今吾人社會之一般通念，已在客觀上足以刺激或滿
    足人之性慾，而令一般人感覺不堪呈現於眾或不能忍受而排
    拒。再就其影像內容為觀察，係以刻意強調之方式描繪男女
    之性器官及性行為，其內容亦足以使普通一般人觀後產生羞
    恥或厭惡感，並非僅屬足以刺激或滿足性慾之單純情欲影片
    。故依前揭所述之判斷標準，該等光碟之內容，核與藝術性
    、醫學性、教育性並無關聯，依據上開司法院大法官釋字第
    617號解釋意旨，本案之猥褻影音光碟片當屬第一類所謂「
    硬蕊」之猥褻物品，則不論有無採取適當之安全隔絕措施，
    均應為刑法第235條第1項所欲處罰之行為甚明，上開附卷之
    猥褻畫面均係警察自扣案光碟中隨機抽樣翻拍，其內容均係
    雜交淫亂畫面，核與藝術性、醫學性、教育性並無關聯，已
    如前述，足認上開扣案之光碟均應屬上開釋字意旨所指之第
    一類所謂「硬蕊」(hard core)之猥褻資訊或物品。而原審
    判決認其內容含有男女裸體、性器官特寫、性交等動作之影
    像、畫面，屬大法官釋字第617號解釋所指「第二類猥褻物
    品」，且上開光碟片係警方於現場地下室內搜索查獲，並未
    公開展示上開猥褻影音光碟片，而認被告就上開猥褻影音光
    碟片確有採取適當之安全隔絕措施，避免一般人得以見聞，
    而不該當刑法第235條第1項之販賣猥褻物品罪，其所持見解
    ，尚有未當，是本件原審判決不另為無罪諭知之部分，認事
    用法尚嫌未洽云云，被告上訴意旨則稱其前於97年7月8日遭
    警方帶走6片光碟，經檢察官以97年度偵字第17750號不起訴
    處分後，即未再有販賣行為，本件應為97年度偵字第17750
    號不起訴處分效力所及，而本案扣案光碟係鄰國日本之合法
    流通之出版品，在臺灣自無認係非法猥褻物品之理，本案光
    碟並無令人無法接受之猥褻內容，尚無遽科刑責之必要云云
    。
三、惟查本案除原審判決附表所列之13片光碟外，並無事證證明
    其餘3087片光碟亦屬含有暴力、性虐待或人獸性交等而無藝
    術性、醫學性或教育性價值之猥褻資訊或物品，原審就此說
    明不另為無罪諭知，於法核無違誤，又被告上訴意旨所述本
    案13片光碟非屬猥褻物品，伊自97年7月8日遭警查獲後，即
    未再有販賣猥褻物品犯行，本件為97年度偵字第17750號不
    起訴處分效力所及云云，俱屬經原審法院詳予指駁認無可採
    信之事項，是本案檢察官及被告上訴均無理由，應予駁回。
四、據上論斷，應依刑事訴訟法第三百七十三條、第三百六十八
    條，判決如主文。
本案經檢察官甲○○到庭執行職務。
中    華    民    國    99    年    3     月    25    日
            刑事第一庭    審判長法  官  陳  紀  綱
                                法  官  張  智  雄
                                法  官  姚  勳  昌                          
以上正本證明與原本無異。     
不得上訴。
                                書記官  吳  宗  玲

中    華    民    國    99    年    3     月    25    日

司法院資訊處製作；財團法人民間司法改革基金會備份。
